臺灣臺南地方法院刑事判決　　　　　　　 94年度易字第835號
公　訴　人　臺灣臺南地方法院檢察署檢察官
被　　　告　丙○○
　　　　　　　　　　　押)
上列被告因竊盜等案件，經檢察官提起公訴（94年度偵字第9417
號、10047號、10169號及11310號），被告於準備程序期日就被
訴事實為有罪之陳述，本院合議庭裁定由受命法官獨任進行簡式
審判程序，判決如左：
    主  文
丙○○連續竊盜，累犯，處有期徒刑貳年陸月；又故買贓物，累
犯，處有期徒刑參月。應執行有期徒刑貳年捌月。
    事  實
一、丙○○有如下之前科：
１、前於民國89年間，因竊盜案件，經本院以89年度易字第968
    號判決判處有期徒刑4月，緩刑2年，詎其於緩刑期間犯罪，
    撤銷緩刑，於91年11月1日入監執行完畢；
２、前於90年間，因收受贓物案件，經臺中地方法院判處有期徒
    刑2月確定，於90年11月2日執行完畢；
３、前於92年間，因竊盜案件，經臺中地方法院判處有期徒刑5
    月，並經臺灣高等法院臺中分院駁回上訴確定，於92年1月4
    日易科罰金執行完畢；
４、前於92年間，因竊盜案件，經臺中地方法院判處有期徒刑1
    年4月確定，於94年2月7日縮短刑期執行完畢。
二、詎丙○○仍不知悔改，於有期徒刑執行完畢後，竟又基於意
    圖為自己不法所有之概括犯意，連續於如附表所載之時間、
    地點，以附表所載之方法，竊取他人財物多次，並有經警如
    附表所載之查獲過程。
三、丙○○復另行起意，明知綽號「阿德」之成年男子所持有之
    封口機一台及音響一組，均為來路不明之贓物（封口機為辛
    ○○所有，於94年7月17日，在臺南縣大內鄉石林村191號失
    竊；音響1組為乙○○所有，於94年7月22日，在臺南縣山上
    鄉山上村山上237之11號失竊），竟基於故買贓物之故意，
    於94年7月21日，在臺南縣善化鎮善化牛墟處，以新臺幣3千
    元之代價購入；嗣經警於94年7月21日下午2時30分許，在臺
    南縣新市鄉○○○路上查獲丙○○駕駛其竊得之車牌號碼Ｘ
    Ｆ─７３８２號自用小客車時，而知上情。
四、案經台南縣警察局善化分局移送檢察署檢察官偵查起訴。
    理  由
一、本件係經被告丙○○於本院行準備程序時當庭表示認罪，而
    同意以簡式審判程序加以審理，有本院94年10月7日準備程
    序筆錄及審判筆錄附卷足憑，依據刑事訴訟法第273條之2、
    同法第159條第二項之規定，不適用傳聞法則有關限制證據
    能力之相關規定，合先敘明。
二、訊據被告丙○○對於上揭犯罪事實，坦承不諱（見本院94年
    10月7日審理筆錄），經核與證人即被害人甲○○、玴邁公
    司代表壬○○、辛○○、乙○○、丁○○、癸○○、庚○○
    、戊○○於警詢時證稱相符，是被告自白與事實相符，應可
    採信。此外，復有如附表所示被害人之贓物認領保管單可佐
    。本案事論明確，被告上開犯行，應可認定。
三、核被告所為，係犯刑法第320條第1項之竊盜罪及第349條第2
    項故買贓物罪。所犯二罪間，方法不同，犯意各別，應分論
    併罰。又被告所為如附表所載之多次竊盜犯行，時間緊接，
    所犯均是觸犯構成要件相同之罪名，顯係基於概括犯意為之
    ，應依連續犯規定論以一罪，並加重其刑。又被告有如事實
    欄所載之前科，其於有期徒刑執行完畢後五年內，再犯本件
    有期徒刑以上之罪，為累犯，應依刑法累犯規定遞予加重其
    刑。爰審酌被告均正值年壯，不思在正當途徑努力，多次竊
    盜財物，造成對社會秩序、他人財產之危害與心理之不安，
    惟被告事後坦承犯罪態度良好，顯見其良心尚未泯滅等一切
    情狀，分別量處如主文所示之刑，並定其應執行之刑，以資
    懲儆。又被告用以竊車之鑰匙未扣案，為免沒收執行困難，
    爰不宣告沒收，併此敘明。
據上論斷，依刑事訴訟法第273條之1第一項、第299條第1項前段
，刑法第349條第2項、第320條第1項、第56條、第47條、第51條
第5款，罰金罰鍰提高標準條例第1條前段，判決如主文。
本案經檢察官陳建弘偵查後提起公訴；檢察官己○○到庭執行職
務。
中　　華　　民　　國　　94　　年　　10　　月　　14　　日
　　　　　　　　　刑事第八庭    法　官　洪士傑
以上正本證明與原本無異。
如不服本判決，應於判決送達後10日內，向本院提出上訴狀（應
附繕本）。
　　　　　　　　　　　　　　　　書記官　李佩珊
中　　華　　民　　國　　94　　年　　10　　月　　17　　日
附錄論罪科刑法條：
中華民國刑法第349條第2項
  搬運、寄藏、故買贓物或為牙保者，處 5 年以下有期徒刑、拘
  役或科或併科 1 千元以下罰金。
中華民國刑法第320條第1項
  意圖為自己或第三人不法之所有，而竊取他人之動產者，為竊
  盜罪，處 5 年以下有期徒刑、拘役或 500 元以下罰金。
附表：
┌──┬────┬────┬────┬────┬────┐
│編號│犯罪時間│犯罪方式│犯罪所得│應適用法│        │
│    │、地點  │        │財物    │條      │查獲過程│
├──┼────┼────┼────┼────┼────┤
│1   │94年7月 │趁自用小│ＸＦ─７│刑法第  │94年7月 │
│    │14日上午│客車車門│３８２號│320條第1│21日下午│
│    │10時許，│未鎖之際│自用小客│項      │2時30分 │
│    │在臺南縣│，以接線│車（尤金│        │許，在臺│
│    │善化鎮平│方式啟動│鎮所有）│        │南縣新市○
○    ○○路與民│行竊    │        │        │鄉南科北│
│    │權路交岔│        │        │        │路段上當│
│    │路口前  │        │        │        │場逮捕  │
├──┼────┼────┼────┼────┼────┤
│2   │94年7月 │見車牌號│ＴＬ─６│同上    │丙○○竊│
│    │14日下午│碼ＴＬ─│８８６號│        │得該車後│
│    │某時許，│６８８６│自用小客│        │，置於臺│
│    │在臺南縣│號自用小│車（玴邁│        │南縣山上│
│    │新市鄉大│客車未熄│工程公司│        │鄉北勢洲│
│    │順7路石 │火之際而│所有）  │        │明和村東│
│    │英科技股│行竊    │        │        │展化工公│
│    │份有限公│        │        │        │司前，經│
│    │司工地前│        │        │        │警於94年│
│    │        │        │        │        │7月28日 │
│    │        │        │        │        │晚上9時 │
│    │        │        │        │        │50 分許 │
│    │        │        │        │        │，在該處│
│    │        │        │        │        │埋伏，李│
│    │        │        │        │        │法漢趁隙│
│    │        │        │        │        │逃逸，留│
│    │        │        │        │        │下騎用之│
│    │        │        │        │        │ＶＰＨ─│
│    │        │        │        │        │８５０號│
│    │        │        │        │        │機車，而│
│    │        │        │        │        │經警循線│
│    │        │        │        │        │查獲    │
├──┼────┼────┼────┼────┼────┤
│3   │94年8月8│趁小客車│車牌號碼│同上    │經警於94│
│    │日下午3 │鑰匙未取│Ｎ６─９│        │年8月8日│
│    │時許，在│出之際，│３９３號│        │晚上8時 │
│    │臺南縣大│而行竊  │自用小客│        │許，在臺│
│    │內鄉石城│        │車及車上│        │南縣大內│
│    │村112之 │        │之磅秤、│        │鄉內郭村│
│    │55 號前 │        │充電機各│        │7號附近 │
│    │        │        │1台（均 │        │查獲    │
│    │        │        │為丁○○│        │        │
│    │        │        │所有）  │        │        │
├──┼────┼────┼────┼────┼────┤
│4   │94年8月 │徒手竊取│3捆半鐵 │同上    │經警於94│
│    │14日下午│後變賣得│網（蘇來│        │年8月17 │
│    │3時許， │款365元 │春所有）│        │日上午12│
│    │在臺南縣│        │        │        │時許，在│
│    │新市鄉大│        │        │        │臺南縣善│
│    │營村大營│        │        │        │化鎮○○○
○    ○段1338號│        │        │        │路與四維│
│    │        │        │        │        │路交岔路│
│    │        │        │        │        │口查獲  │
├──┼────┼────┼────┼────┼────┤
│5   │94年8月 │徒手竊取│電視機2 │同上    │同上    │
│    │15日上午│後變賣得│台及冷氣│        │        │
│    │10時30分│款2300元│機1台   │        │        │
│    │許，在臺│        │（庚○○│        │        │
│    │南縣善化│        │所有）  │        │        │
│    │鎮牛庄里│        │        │        │        │
│    │牛庄26之│        │        │        │        │
│    │31號（侵│        │        │        │        │
│    │入住宅部│        │        │        │        │
│    │分未據告│        │        │        │        │
│    │訴）    │        │        │        │        │
├──┼────┼────┼────┼────┼────┤
│6   │94年8月 │以自備鑰│車牌號碼│同上    │同上    │
│    │13日上午│匙竊取  │４９３０│        │        │
│    │11時許，│（未扣案│─ＧＬ自│        │        │
│    │在臺南縣│）      │用小客車│        │        │
│    │善化鎮中│        │（戊○○│        │        │
│    │山路143 │        │所有）  │        │        │
│    │之11號旁│        │        │        │        │
│    │空地    │        │        │        │        │
├──┼────┼────┼────┼────┼────┤
